# 交通运输企业的加油卡充值应计入其他货币资金，还是预付账款？

提问人：jakki 时间：2016-03-03 00:20:28
交通运输企业持有的加油卡，每月充值余额都在 200 万元左右，客户目前在其他应收款科目核算。我觉得这些款项是预先支付的中石化或中石油购买汽油的专项资金，似放在预付账款比较合适。但看了中石油充值卡章程，该款项实际是可以退款的，也就是说公司是可以通过销卡来取回卡内资金，双方并没有签订购销合同，从这个角度好像放其他货币资金更合适。。。有点纠结，各位老师请指教。

回答人：chenyiwei
资金已存入加油卡，除了销卡以外不能收回现金，不能随时用于其他用途，因此不适合于列报为其他货币资金。 因为没有购销合同，卡内余额可加油量随着油价的变动而变动，所以仍然在承担货币购买力变动风险，从这一角度而言仍属于货币性资产。 综合考虑，放在其他应收款是可以接受的。